Images des répertoires du notaire Paul Huillier pour l'étude VI
Archives nationales de France
Images des répertoires du notaire Paul Huillier pour l'étude VI
25 mars 1863 - 30 septembre 1899
MC/RE/VI/30 - MC/RE/VI/33
Huillier, Paul; Etude VI
4 registres
Archives nationales de France
Minutes et répertoires: la loi 2008-696 du 15 juillet 2008 relative aux archives a fixé à 75 ans à compter de la date de l'acte, ou à 25 ans à compter de la date du décès de l'intéressé si ce délai est plus bref, le délai de communication des minutes et répertoires des notaires; ce délai est porté à 100 ans à compter de la date de l'acte si le document se rapporte à un mineur (code du Patrimoine, articles L213-2, 4e d et 5e).
Autres documents de l'étude (dossiers de clients, comptabilité...): s'agissant d'archives privées, ces documents sont communicables selon les modalités fixées par le déposant ou le donateur.
Certains documents ne sont pas accessibles sous leur forme originale en raison de leur mauvais état de conservation.
Registres entrés aux Archives nationales en 1972.
Images des répertoires de l’étude VI
Archives de l'étude VI
répertoire d'officier public ministériel
- Répertoire chronologique pour la période du 25 mars 1863 au 22 mai 1868, 25 mars 1863 - 22 mai 1868; MC/RE/VI/30; Ce répertoire contient 129 feuillets et fait partie d'un registre de 206 feuillets de papier manuscrits, hauteur 35 cm x largeur 24 cm, foliotés par le notaire. Le registre est en bon état, sauf des taches d'encre aux ff° 17 et 22 v°.
  Registre folioté en 2003 (foliotation non visible à l'écran)
  Le registre contient aussi le répertoire du notaire François Paul Huillier pour la période du 19 mars 1860 au 24 mars 1863.
  Le répertoire contient les informations suivantes: 1. le n° de l'acte dans l'année; 2. date du jour; 3. nature de l'acte passé en brevet; 4. nature de l'acte passé en minute; 5. nom, prénom, domicile des parties, indication sur la situation et les prix des biens; 6. date d'enregistrement de l'acte; 7. droits d'enregistrement.
  Attention: seuls les actes passés en minute sont conservés; les actes mentionnés dans le répertoire comme passés en simple brevet (colonne 3) ne sont pas conservés par les notaires et ne sont donc pas versés au Minutier (ils sont remis aux clients).
  répertoire
  - Liste chronologique des actes pour la période du 25 mars au 31 décembre 1863, 25 mars - 31 décembre 1863; 78 r°-100 r°; 22 feuillets
  - Liste chronologique des actes pour la période du 2 janvier au 31 décembre 1864, 2 janvier - 31 décembre 1864; 100 r°-123 v°; 23 feuillets
  - Liste chronologique des actes pour la période du 2 janvier au 30 décembre 1865, 2 janvier - 30 décembre 1865; 123 v°-147 r°; 24 feuillets
  - Liste chronologique des actes pour la période du 2 janvier au 31 décembre 1866, 2 janvier - 31 décembre 1866; 147 r°-171 v°; 24 feuillets
  - Liste chronologique des actes pour la période du 2 janvier au 31 décembre 1867, 2 janvier - 31 décembre 1867; 171 v°-198 r°; 27 feuillets
  - Liste chronologique des actes pour la période du 2 janvier au 22 mai 1868, 2 janvier - 22 mai 1868; 198 r°-206 v°; 8 feuillets
- Répertoire chronologique pour la période du 22 mai 1868 au 4 août 1877, 22 mai 1868 - 4 août 1877; MC/RE/VI/31; Un registre de 200 feuillets de papier manuscrits, hauteur 35 cm x largeur 24 cm, foliotés par le notaire. Le registre est en bon état.
  - Liste chronologique des actes pour la période du 22 mai au 31 décembre 1868, 22 mai - 31 décembre 1868; 1 r°-12 r°; 12 feuillets
  - Liste chronologique des actes pour la période du 2 janvier au 30 décembre 1869, 2 janvier - 30 décembre 1869; 12 r°-34 r°; 22 feuillets
  - Liste chronologique des actes pour la période du 3 janvier au 19 décembre 1870, 3 janvier - 19 décembre 1870; 34 r°-50 r°; 16 feuillets
  - Liste chronologique des actes pour la période du 1er janvier au 30 décembre 1871, 1er janvier - 30 décembre 1871; 50 v°-64 r°; 14 feuillets
  - Liste chronologique des actes pour la période du 1er janvier au 31 décembre 1872, 1er janvier - 31 décembre 1872; 64 v°-89 v°; 25 feuillets
  - Liste chronologique des actes pour la période du 2 janvier au 31 décembre 1873, 2 janvier - 31 décembre 1873; 90 r°-116 r°; 26 feuillets
  - Liste chronologique des actes pour la période du 2 janvier au 31 décembre 1874, 2 janvier - 31 décembre 1874; 116 r°-135 r°; 19 feuillets
  - Liste chronologique des actes pour la période du 4 janvier au 31 décembre 1875, 4 janvier - 31 décembre 1875; 135 r°-161 v°; 26 feuillets
  - Liste chronologique des actes pour la période du 4 janvier au 30 décembre 1876, 4 janvier - 30 décembre 1876; 161 v°-187 r°; 26 feuillets
  - Liste chronologique des actes pour la période du 3 janvier au 4 août 1877, 3 janvier - 4 août 1877; 187 r°-200v°; 13 feuillets
- Répertoire chronologique pour la période du 6 août 1877 au 9 février 1886, 6 août 1877 - 9 février 1886; MC/RE/VI/32; Un registre de 200 feuillets de papier manuscrits, hauteur 35 cm x largeur 24 cm, foliotés par le notaire. Le registre est en bon état, mais la reliure est très endommagée et le f° 181 est détaché.
  - Liste chronologique des actes pour la période du 6 août au 31 décembre 1877, 6 août - 31 décembre 1877; 1 r°-8 v°; 8 feuillets
  - Liste chronologique des actes pour la période du 2 janvier au 31 décembre 1878, 2 janvier - 31 décembre 1878; 8 v°-28 v°; 20 feuillets
  - Liste chronologique des actes pour la période du 3 janvier au 31 décembre 1879, 3 janvier - 31 décembre 1879; 28 v°-53 r°; 25 feuillets
  - Liste chronologique des actes pour la période du 2 janvier au 31 décembre 1880, 2 janvier - 31 décembre 1880; 53 r°-75 r°; 22 feuillets
  - Liste chronologique des actes pour la période du 3 janvier au 31 décembre 1881, 3 janvier - 31 décembre 1881; 75 r°-105 v°; 30 feuillets
  - Liste chronologique des actes pour la période du 2 janvier au 30 décembre 1882, 2 janvier - 30 décembre 1882; 106 r°-131 r°; 25 feuillets
  - Liste chronologique des actes pour la période du 3 janvier au 31 décembre 1883, 3 janvier - 31 décembre 1883; 131 r°-158 r°; 27 feuillets
  - Liste chronologique des actes pour la période du 2 janvier au 31 décembre 1884, 2 janvier - 31 décembre 1884; 158 r°-181 v°; 23 feuillets
  - Liste chronologique des actes pour la période du 5 janvier au 31 décembre 1885, 5 janvier - 31 décembre 1885; 181 v°-199 r°; 18 feuillets
  - Liste chronologique des actes pour la période du 4 janvier au 9 février 1886, 4 janvier - 9 février 1886; 199 r°-200 v°; 2 feuillets
- Répertoire chronologique pour la période du 9 février 1886 au 30 septembre 1899, 9 février 1886 - 30 septembre 1899; MC/RE/VI/33; Un registre de 200 feuillets de papier manuscrits, hauteur 35 cm x largeur 24 cm, foliotés par le notaire. Le registre est en bon état.
  - Liste chronologique des actes pour la période du 9 février au 31 décembre 1886, 9 février - 31 décembre 1886; 1 r°-21 v°; 20 feuillets
  - Liste chronologique des actes pour la période du 3 janvier au 31 décembre 1887, 3 janvier - 31 décembre 1887; 21 v°-37 v°; 16 feuillets
  - Liste chronologique des actes pour la période du 2 janvier au 31 décembre 1888, 2 janvier - 31 décembre 1888; 37 v°-52 r°; 15 feuillets
  - Liste chronologique des actes pour la période du 3 janvier au 30 décembre 1889, 3 janvier - 30 décembre 1889; 52 r°-65 r°; 13 feuillets
  - Liste chronologique des actes pour la période du 3 janvier au 31 décembre 1890, 3 janvier - 31 décembre 1890; 65 r°-76 r°; 19 feuillets
  - Liste chronologique des actes pour la période du 2 janvier au 31 décembre 1891, 2 janvier - 31 décembre 1891; 76 r°-86 v°; 10 feuillets
  - Liste chronologique des actes pour la période du 2 janvier au 31 décembre 1892, 2 janvier - 31 décembre 1892; 86 v°-102 r°; 16 feuillets
  - Liste chronologique des actes pour la période du 2 janvier au 30 décembre 1893, 2 janvier - 30 décembre 1893; 102 r°-116 r°; 14 feuillets
  - Liste chronologique des actes pour la période du 2 janvier au 28 décembre 1894, 2 janvier - 28 décembre 1894; 116 r°-131 r°; 15 feuillets
  - Liste chronologique des actes pour la période du 2 janvier au 31 décembre 1895, 2 janvier - 31 décembre 1895; 131 r°-145 v°; 14 feuillets
  - Liste chronologique des actes pour la période du 2 janvier au 31 décembre 1896, 2 janvier - 31 décembre 1896; 145 v°-158 r°; 13 feuillets
  - Liste chronologique des actes pour la période du 4 janvier au 31 décembre 1897, 4 janvier - 31 décembre 1897; 158 r°-174 r°; 16 feuillets
  - Liste chronologique des actes pour la période du 3 janvier au 31 décembre 1898, 3 janvier - 31 décembre 1898; 174 r°-189 r°; 15 feuillets
  - Liste chronologique des actes pour la période du 3 janvier au 30 septembre 1899, 3 janvier - 30 septembre 1899; 189 v°-200 v°; 11 feuillets